

HABILIDADES

- React, Redux.
- Nodejs, Express, PostgreSQL, Bun, MongoDB.
- Tailwind.
- Typescript
- Docker
- Al Techs
- Trabajo en equipo
- Adaptabilidad
- Resolucion de conflicto
- Creatividad
- Compromiso

IDIOMAS

- Inglés C1
- Español (Nativo)
- Ruso A1

CONTACTO



✓ almedina1601@gmail.com



<u>LinkedIn</u>





<u>Portfolio</u>

ALEJANDRO AGUILAR

DESARROLLADOR WEB FULL STACK

Desarrollador Full Stack con formación en ingeniería. En búsqueda constante de oportunidades para ampliar mis habilidades. Trabajado de equipo proactivo, siempre dispuesto a ayudar y colaborar con otros para alcanzar el éxito. Experiencia en diversas áreas tecnológicas, desde el mantenimiento de hardware hasta sistemas basados en software.

EXPERIENCIA LABORAL

Academlo

05/2024 - 06/2024

Proyecto de Reservaciones con React

- Aplicación en la que el usuario debe registrarse para reservar una habitación en su hotel preferido.
- El diseño fue creado usando CSS y Tailwind, y TypeScript para toda la lógica.
- Consume una API de hoteles famosos en el mundo. Una vez registrado, el usuario puede crear reservas.
- Se utilizaron Redux, Routers, react-hook-form, TypeScript, axios y Tailwind.

Giles Construction

03/2022 - 03/2024

Electricista y Técnico en Sistemas HVAC

- Instalación, reparación y mantenimiento de equipos eléctricos residenciales.
- Cableado eléctrico de acuerdo con las normativas del condado.
- Instalaciones eléctricas en edificios residenciales y multifamiliares.

Safe Martin Capacitaciones

01/2016 - 07/2019

Técnico de mantenimiento de sistemas

- Escribir, modificar, integrar y probar código de software.
- Identificar problemas técnicos, procesos y posibles soluciones.
- Preparar informes, manuales y otra documentación.
- Mantener programas informáticos existentes realizando las modificaciones necesarias.

EDUCACION

ACADEMLO

03/2024 - PRESENT

Desarrollo Web Full Stack & Ciencias Computacionales

Universidad Estatal de Investigación Nacional Lobachevski de Nizhni Nóvgorod

03/2024 - PRESENT

Programa Preparatorio en Lengua Rusa

Instituto Tecnológico Nacional de México

2011 - 2015

Ingeniero Mecatrónico